【裁判字號】    99,訴緝,33
【裁判日期】    990520
【裁判案由】    違反毒品危害防制條例
【裁判全文】
臺灣屏東地方法院刑事判決              99年度訴緝字第33號
公  訴  人  臺灣屏東地方法院檢察署檢察官
被      告  甲○○
上列被告因違反毒品危害防制條例案件，經檢察官提起公訴（98
年度毒偵字第75號）本院判決如下：
    主  文
甲○○施用第一級毒品，累犯，處有期徒刑壹年。又施用第二級
毒品，累犯，處有期徒刑陸月。應執行有期徒刑壹年肆月。
    事  實
一、甲○○前於民國87年間因施用毒品案件，經本院裁定送觀察
    、勒戒後，認有繼續施用毒品之傾向，經裁定送強制戒治，
    於89年7 月23日執行完畢，並由臺灣屏東地方法院檢察署檢
    察官以89年度戒毒偵字第328 號為不起訴處分確定。又於90
    年間因施用毒品案件，經強制戒治並起訴，強制戒治部分於
    92年11月10日執行完畢，起訴部分經台灣高等法院高雄分院
    以90年度上訴字第1322號判處有期徒刑1 年6 、10月，應執
    行有期徒刑2 年2 月確定，又於92年間因施用毒品案件，經
    本院92年度訴字第473 號判處有期徒刑1 年2 月、9 月，應
    執行有期徒刑1 年10月確定，兩案接續執行，於95年11月17
    日因縮刑假釋出監付保護管束，依指揮書原應於96年10月17
    日保護管束期滿，嗣假釋期間內因減刑條例實施，視為已經
    減其宣告刑，於96年7 月16日期滿執行完畢。猶不知悔改，
    竟分別基於施用第一級毒品海洛因、第二級毒品甲基安非他
    命之犯意，於97年10月12日16時許，在其屏東縣潮州鎮○○
    路4 號住處，以將海洛因摻在香菸內吸用之方式，施用第一
    級毒品海洛因1 次，另以將甲基安非他命置於玻璃球以火燒
    烤後，吸食所產生煙霧之方式，施用第二級毒品甲基安非他
    命1 次。嗣於97年10月14日16時40分許，因其為毒品列管人
    口，經警採尿送驗，呈嗎啡及甲基安非他命陽性反應，而悉
    上情。
二、案經屏東縣政府警察局潮州分局報告臺灣屏東地方法院檢察
    署檢察官偵查起訴。
    理  由
一、本件被告甲○○所犯非死刑、無期徒刑、最輕本刑為3 年以
    上有期徒刑之罪，亦非高等法院管轄之第一審案件，而被告
    於本院行準備程序中就被訴事實為有罪之陳述，經告知被告
    簡式審判程序之旨並聽取當事人意見後，本院合議庭依刑事
    訴訟法第273 條之1 第1 項規定，裁定由受命法官獨任進行
    簡式審判程序，合先敘明。
二、上揭犯罪事實，業據被告於本院審理中坦承不諱，又被告為
    警查獲後所採集之尿液經送檢驗結果，呈嗎啡及甲基安非他
    命陽性反應，有屏東縣政府警察局潮州分局尿液採證編號姓
    名對照表、詮昕科技股份有限公司濫用藥物尿液檢驗報告各
    1 紙在卷可稽。而被告前因施用毒品案件，經本院先後裁定
    觀察勒戒、強制戒治後，入戒治處所施以強制戒治，而於89
    年7 月23日執行完畢，復於90年、92間因施用毒品案件，分
    別經台灣高等法院高雄分院以90年度上訴字第1322號判處有
    期徒刑1 年6 、10月，應執行有期徒刑2 年2 月確定，及本
    院92年度訴字第473 號判處有期徒刑1 年2 月、9 月，應執
    行有期徒刑1 年10月確定，此有臺灣高等法院被告前案紀錄
    表附卷可參，則被告於前案經強制戒治執行完畢後，於5 年
    內已經再犯，並經依法追訴處罰，雖本案施用毒品之時間在
    初犯釋放5 年後，惟被告既已先於「5 年內再犯」，顯見其
    再犯率甚高，原實施觀察、勒戒、強制戒治均已無法收其實
    效，而無5 年戒斷期之存在，參諸最高法院95年第7 次刑事
    庭會議意旨，自無再經觀察、勒戒及強制戒治之必要，而應
    由檢察官逕行起訴，是被告乃經強制戒治完畢釋放後，5 年
    內再犯施用毒品之犯行，至為灼然。綜上，足證被告前開自
    白與事實相符，罪證明確，犯行洵堪認定。
三、查海洛因及甲基安非他命分別係毒品危害防制條例第2 條第
    2項第1款、第2 款所列之第一級、第二級毒品。核被告所為
    ，係犯毒品危害防制條例第10條第1 項之施用第一級毒品罪
    及同條第2 項之施用第二級毒品罪。被告於施用毒品海洛因
    、甲基安非他命而持有各該毒品之低度行為，應分別為施用
    之高度行為所吸收，均不另論罪。被告所犯上開二罪，犯意
    各別，行為互殊，應分論併罰。被告有如事實欄所載之論罪
    科刑資料，亦有上開前案紀錄表可按，是被告於徒刑之執行
    完畢後5 年內故意再犯本件有期徒刑以上之二罪，均為累犯
    ，應分別加重其刑。爰審酌被告於強制戒治後，仍不知警惕
    ，不思尋求正當之身心發展，竟再施用足以導致精神障礙、
    性格異常，甚至造成生命危險之毒品，戕害一己之身心健康
    ，對社會治安可能之危害程度非微，惟其於犯罪後尚能坦承
    犯行等一切情狀，分別量處如主文所示之宣告刑，並定其應
    執行之刑，以示懲儆。
據上論斷，應依刑事訴訟法第273條之1第1項、第299條第1 項前
段，毒品危害防制條例第10條第1項、第2項，刑法第11條前段、
第47條第1 項、第51條第5 款，判決如主文。
本案經檢察官曾士哲到庭執行職務。
中    華    民    國    99    年    5     月    20    日
                  刑事第四庭    法  官  蔡玉雪
以上正本證明與原本無異。
如不服本判決應於收受判決後10日內向本院提出上訴書狀，並應
敘述具體理由；其未敘述上訴理由者，應於上訴期間屆滿後20日
內向本院補提理由書（均須按他造當事人之人數附繕本）「切勿
逕送上級法院」。
中    華    民    國    99    年    5     月    20    日
                                書記官  許倬維
附錄論罪科刑法條：
毒品危害防制條例第10條
施用第一級毒品者，處6月以上5年以下有期徒刑。
施用第二級毒品者，處3年以下有期徒刑。

司法院資訊處製作；財團法人民間司法改革基金會備份。
